臺灣臺南地方法院刑事判決
111年度侵訴字第59號
公  訴  人  臺灣臺南地方檢察署檢察官
被      告  蔡豐鴻


上列被告因強制猥褻等案件，經檢察官提起公訴（110年度偵續
字第171號），本院判決如下：
    主  文
甲○○成年人故意對少年犯強制猥褻罪，處有期徒刑拾月；又成年
人故意對少年犯恐嚇危害安全罪，處有期徒刑肆月，如易科罰金
，以新臺幣壹仟元折算壹日。
    事  實
一、甲○○為代號AC000-A110164B號(真實姓名年籍詳卷，下稱Β女
    )之男朋友，代號AC000-A110164號(民國93年4月間出生，真
    實姓名年籍詳卷，下稱Α女)則為Β女之胞妹，Α女並因其姐Β
    女之介紹而認識甲○○。甲○○竟為下列行為：
　㈠甲○○於民國110年7月19日晚間，與Α女約妥當晚將載Α女前往
    台中找其姐Β女，並於同日23時20分許騎乘機車前往Α女住處
    搭載Α女，然因遇雨不便長途騎乘機車前往台中，甲○○便搭
    載Α女返回其位在臺南市○○區○○里○○000○00號住處。甲○○前
    因Β女之告知而知悉Α女仍在就讀高中，可預見Α女當時為已
    年滿14歲但仍未滿18歲之少年，仍基於縱使Α女為少年亦不
    違背其本意之強制猥褻犯意，於翌日（即20日）凌晨0時30
    分許，向Α女表示要測試其是否為同性戀，隨即以手撫摸坐
    在椅子上之Α女頭部、背部，見Α女因驚嚇跌坐至地面，不顧
    Α女掙扎反抗，隔著衣物強行以手撫摸Α女胸部、生殖器，繼
    用不法腕力以公主抱之方式將Α女抱至床上，續以手撫摸Α女
    胸部，嗣因Α女不斷掙扎哭泣，甲○○始放開Α女而停手，而以
    上開施以不法腕力之強暴方式，對Α女為強制猥褻之行為，Α
    女並於上開跌坐掙扎過程受有右側膝部擦挫傷之傷害。
　㈡甲○○於上開強制猥褻行為結束後至同日凌晨2時許搭載Α女返
    家前此期間某時，在其上址房間內，為避免Α女將上情告知
    他人，遂基於縱使Α女為少年亦不違背其本意之恐嚇危害安
    全犯意，向Α女恫稱：不得將此事告訴別人，否則會將我的
    下面塞進你的口中等語，以此將加害Α女身體之事恫嚇Α女，
    使Α女心生畏懼，致生危害於其安全，甲○○向Α女恐嚇完畢後
    ，始載送Α女返家。嗣Α女返家後於同日下午即將上情告知學
    校老師廖○涵，老師遂依照相關程序進行通報，並請Α女報警
    處理，而循線查悉上情。　　
二、案經Α女訴請臺南市政府警察局佳里分局報告臺灣臺南地方
    檢察署檢察官偵查起訴。　　
    理  由
壹、程序部分：
一、因職務或業務知悉或持有性侵害被害人姓名、出生年月日、
    住居所及其他足資識別其身分之資料者，除法律另有規定外
    ，應予保密；行政機關、司法機關及軍法機關所製作必須公
    示之文書，不得揭露被害人之姓名、出生年月日、住居所及
    其他足資識別被害人身分之資訊，性侵害犯罪防治法第12條
    第1項、第2項分別定有明文。本案被害人Α女乃性侵害犯罪
    之被害人，證人Β女、廖○涵則為Α女之姐姐、學校老師，若
    揭露其等姓名或年籍資料，可能使他人得以識別被害人Α女
    ，是為符合上開保密規定之要求，被害人Α女與其姐Β女均以
    代號表示，學校老師廖○涵姓名則部分隱匿之，合先敘明。
二、證據能力部分：
　　本判決所引用被告以外之人於審判外之言詞或書面陳述，檢
    察官、被告甲○○於本院準備程序中均表示對證據能力無意見
    （見本院卷第40頁），且迄至言詞辯論終結前均未聲明異議
    ，本院審酌上開證據資料製作時之情況，尚無違法不當及證
    明力明顯過低之瑕疵，亦認為以之作為證據應屬適當，依刑
    事訴訟法第159條之5規定，認均有證據能力。另本判決引用
    之非供述證據，均依法定程序取得，經合法調查程序，與待
    證事實間復具相當關聯性，無不得為證據情形，依刑事訴訟
    法第158條之4反面解釋均有證據能力。
貳、認定本件犯罪事實之理由及證據：　　
一、訊據被告雖坦承於110年7月19日晚間，有騎乘機車搭載Α女
    欲前往台中找Β女，路途因下雨改變計畫而先前往其住處，
    並有在住處房間內與Α女共處，惟矢口否認有何強制猥褻、
    恐嚇犯行，辯稱：Α女因為看到牆上有小孩照片，有問這是
    誰的小孩，因為她一直問，我覺得煩才說是我和你的小孩，
    Α女說因為她是同性戀，不可能是我和她的小孩，我才說要
    測試她是不是同性戀，所以先摸她頭，再摸後背，然後將她
    公主抱，她說不要我就放她下來，在公主抱的時候有不小心
    摸到她的胸部，但不是故意的，我住處隔音不好，若Α女有
    哭泣反抗應該會被我家人聽到，Α女對於案發過程的講法變
    來變去，告訴人的說法就是要讓被告受到刑事處罰，難免不
    實，應該還要其他客觀補強證據來擔保告訴人陳述的真實性
    ，Α女的父親因為對我很反感，所以才會叫Α女來誣陷我云云
    。
二、就被告是否有對Α女為強制猥褻、恐嚇行為，經查：
  ㈠被告與Α女之姐姐Β女為男女朋友關係，被告於110年7月19日
    晚間，與Α女約妥當晚將載Α女前往台中找其姐Β女，並於同
    日23時20分許騎乘機車前往Α女住處搭載Α女，然因遇雨不便
    長途騎乘機車，被告便搭載Α女返回其位在臺南市○○區○○里○
    ○000○00號住處房間，於翌日凌晨約2時許，將Α女載回Α女住
    處乙情，此為被告所不爭執，復據Α女於警詢、偵查中及本
    院審理時證述明確（見警卷第11頁至第16頁、偵卷第12頁至
    第13頁、偵續卷第47頁至第52頁、本院卷第73頁至第88頁）
    ，並有被告與Α女之LINE對話紀錄、車輛辨識系統快照列印
    資料各1份在卷可參（見偵續卷彌封證物袋、警卷第33頁至
    第39頁），是被告有因上開緣由搭載Α女前往其住處，並在
    其房間內與Α女獨處，即堪認定。
　㈡告訴人Α女於警詢、偵查及本院審理時指述被告於犯罪事實欄
    所示之時、地，分別以犯罪事實欄所記載之方式，對Α女分
    別為強制猥褻、恐嚇行為等情，應可採信。茲敘明理由如下
    ：
　①證人Α女就其與被告房間內獨處情形，於警詢證稱：到被告住
    處後，因為我有淋到雨，有跟被告說我想要先洗澡，洗完澡
    後我先穿姊姊的衣服後到他二樓房間，我坐在床邊椅子吹頭
    髮並看手機影片，被告進來房間說他很累要睡覺，因為我不
    知道我要睡哪，我就跟他說我坐椅子上就好，我晚上沒有在
    睡覺，他說我不睡覺就不帶我去找姊姊，你穿姊姊衣服就睡
    姐姐的位置，我說我睡椅子上就好，他就說隨便你，就把電
    燈關掉，我就坐在椅子上看影片。後他就開始講姊姊說我的
    話，因我當下一直在看影片，我不清楚他說的內容，後來他
    說要測試我是不是同性戀，他就站起來走到我的背後，摸我
    的頭、背，我當下嚇到跌坐在地上，他就把我抱起來，他坐
    在床上，他隔著衣服摸我的胸部和性器官（陰部），我當下
    有掙扎，想要用嘴巴咬他，剛好他手往後就沒有咬到，一直
    隔著衣服摸我的胸部和性器官（陰部），當下我一直哭，之
    後他就放我下去地板，我就縮到角落去，他一直想靠近我，
    我就大聲的喊說你走開，我就叫他送我回家我不想去姊姊那
    ，他說雨太大不想去，等沒有雨再載我回家，我說我的雨衣
    給你穿，之後他就載我回家，大約7月20日2時10分左右我回
    到住家，我就用LINE傳訊息跟我姊姊講這件事情，另外我掙
    扎的時候，有造成我的右側膝部擦挫傷、雙大腿挫傷，發生
    完這件事後，被告有說不可以跟別人說，說了就要硬上，把
    他的下面塞進我的嘴巴裡等語（見警卷第11頁至第16頁）。
　②於110年9月17日偵查中證稱：當天我在被告家裡，是坐在一
    個黑色椅子上，被告說要幫我治療心理疾病，要測試我是不
    是同性戀，就突然用手從我後腦往下摸到背部，我嚇到就跌
    坐到地上，後來被告就突然把我抱起來，用手摸我的身體，
    包括胸部及下體等處，我開始掙扎、尖叫並哭泣，被告才把
    我放下來，我就縮到房間的角落一直哭，並跟被告說要回家
    ，不想去找姐姐了，被告走去開他的手機、放音樂，我覺得
    他是要緩和我的情緒，因為當時我很激動，隔了快15分鐘，
    因為我一直要求被告要送我回家，所以他就有送我回家，我
    回到家的時間約20日凌晨2點多，我剛剛說被告有摸我的下
    體，是在我被嚇到，從椅子跌坐在地上，那時我的動作是跪
    姿，被告就用手抓我的胸部，並且用手摸我的下體，哪隻手
    我不清楚，因為他是從我背後來摸的，我有反抗，身體往前
    傾，被告還是摸了3、4秒，之後才又用公主抱把我抱起來，
    在公主抱的狀況下，又用右手摸我的胸部3、4秒，因為我掙
    扎、哭到發抖，他才把我放下來，被告在送我回家之前，有
    跟我說不可以把剛剛的事情告訴別人，不能破壞他跟我姐姐
    的感情，否則他會將他的下面塞進我的口中，這些話他是在
    送我回家之前，在他房間說的，說完才送我回家等語（見偵
    卷第12頁至第13頁）。
　③復於111年2月14日偵查中證稱：那天在被告房間聊天時，我
    有跟被告說我可能是同性戀，被告說要測試我是不是同性戀
    ，就摸我的頭、背，我就跌坐在地上，我要爬起來，被告就
    從我身後摸我胸部還有我的生殖器，被告以公主抱的方式把
    我抱到床上，然後摸我胸部，我持續掙扎，被告叫我冷靜一
    點，被告還有跟我講一些話，我忘記他講甚麼，我一直哭，
    被告就放開我，我就躲到牆角。被告是隔著衣服摸我的胸部
    、生殖器，在被告摸我背的時候，我就覺得很噁心，就掙扎
    跌坐在地，被告又摸我胸部，我想往前起來時，被告就把我
    抱到床上，我想掙脫被告，但被告一直抱著我，不讓我掙脫
    ，我有想咬他的手，但沒咬到，被告在地上時就有摸我的胸
    部和生殖器，被告抱我到床上時是摸我胸部，隔天凌晨2點
    多被告載我回家，我的雨衣有給被告穿，我不知道被告為什
    麼突然要測試我是不是同性戀，我當下回家就用LINE訊息跟
    我姊姊說，隔天就打電話跟班導師說，當天被告送我回家之
    前，叫我不可以跟我姊姊說，不能破壞他跟我姊姊的感情，
    他說如果我說出去，他要上我，還要把他的生殖器塞進我的
    嘴巴裡，這些話他是在房間裡跟我說的，我聽到挺害怕的，
    但我還是覺得要跟我姐姐說等語（見偵續卷第47頁至第52頁
    ）。
　④於本院審理時證稱：當天被告本來是要騎機車帶我去台中找
    姐姐，因為遇到下雨，被告說他家在附近，可以先洗澡換衣
    服，等雨小一點再出發，我洗完澡之後在被告房間，我坐在
    椅子上跟被告閒聊，被告原先叫我躺在姐姐睡覺的地方，我
    說不用、我要睡就睡在椅子上，之後我就坐在椅子上一邊看
    影片一邊跟被告閒聊，我忘記聊到什麼，被告就說要測試我
    是不是同性戀，他就走到我身後開始摸我的頭、往下摸到背
    ，我嚇一跳就跌到椅子，被告開始摸我胸部及下體，我往前
    想要掙脫，被告直接把我抱起來到床邊開始摸我，也有碰我
    胸部和下體，然後我有哭，我哭完被告就把我放下去，我就
    坐到牆角的位置，被告放音樂叫我冷靜一點，我有哭著說不
    想去台中找姐姐，要被告送我回家，被告說雨太大，我把我
    雨衣借他，後來他就載我回家，診斷證明書上右側膝部擦挫
    傷應該是當時摔下去跪坐時撞到的，雙大腿挫傷我不清楚，
    不過被告在載我回家時有捏我，被告在送我回去之前，有說
    不要破壞他和我姐的感情，若我把事情說出去就要把他下面
    那根塞到我嘴巴裡，下次就直接上我等語（見本院卷第73頁
    至第88頁）。
　⑤再就被告與Α女認識之情形，證人Α女於本院證稱：我是透過
    我姐姐介紹才認識被告，認識不久，只有見過2、3次，是因
    為他是姐姐男友，姐姐和他開車來找我，和被告有稍微聊一
    下等語（見本院卷第78頁至第79頁）；證人Β女亦於本院證
    稱：我和被告是搭計程車認識的，案發時我和被告交往約8
    個月，我和被告交往一段時間之後，Α女曾和我、被告一起
    吃過飯，所以Α女才會認識被告等語（見本院卷第97頁至第9
    8頁），是證人Α女係因其姐始認識被告，雙方並無頻繁接觸
    ，被告雖辯稱其本身對證人Α女有諸多不滿，惟被告並未供
    稱在其搭載Α女前往被告住處獨處前，Α女對被告有何不滿、
    恩怨過節，且觀諸被告提出其與Α女之LINE對話內容（見偵
    續卷彌封證物袋），被告在與Α女聯繫前往台中找Β女事宜時
    ，彼此對話內容均屬正常互動，未見Α女對被告有何不滿情
    形，至為明確。
　⑥是觀諸證人Α女上揭警詢、偵查中及本院審理時之證述內容，
    其就自身原坐在椅子上與被告閒聊，被告以測試其是否為同
    性戀而突然摸其頭部與背部、Α女因受驚嚇而跌坐地上、被
    告隔著衣服碰觸其胸部與下體、強行將Α女抱起、Α女有掙扎
    反抗與哭泣、被告將其放下後Α女躲至角落，以及離開前恫
    嚇Α女之言詞內容等各節，前後均大致相符，其上開證述內
    容應係Α女出於親身經歷，而藉由回憶其親身經歷之影像、
    聲音、感受，以口述方式予以重現，始能就大致猥褻及恐嚇
    情節前後證述相符，而非憑空杜撰。參佐證人Α女於110年7
    月21日中午即前往警局報案，有臺南市政府警察局佳里分局
    佳里派出所受（處）理案件證明單、受理各類案件紀錄表在
    卷可參（見警卷第27頁至第29頁），而證人Α女既與被告無
    頻繁接觸，對被告並無舊怨懷恨在心，被告復為其姐男友，
    應無動機刻意編纂不實情節誣陷被告之理，堪信證人Α女上
    開警詢、偵查中及本院審理時證述之記憶可靠性、真誠性、
    憑信性俱無疑義，其證稱被告以測試其是否為同性戀之名義
    ，突以手摸其頭部、背部，在Α女因驚嚇跌坐至地面狀況下
    ，不顧Α女掙扎反抗，隔著衣物強行以手碰觸Α女胸部、生殖
    器，繼強行以公主抱之方式將Α女抱至床上，續以手碰觸Α女
    胸部，嗣後並向Α女嚇稱不得將此事告訴別人，否則會將其
    生殖器塞進Α女口中等情，應可採信。
　㈢再證人Α女案發後之反應，益徵Α女上揭證詞為真實，敘明如
    下：　　
　①證人Α女於110年7月20日凌晨返回其住處後，隨即向其姊Β女
    反應被告有對其為猥褻、恐嚇行為乙情，業據證人Β女於偵
    查中證稱：Α女於110年7月20日2時16分開始，用LINE告訴我
    ，我男朋友藉口要帶她去台中找我，藉口雨太大去他家休息
    ，就開始對她動手動腳，摸了胸部跟下體，她哭了我男友才
    放過她，事後還恐嚇她，如果跟我說的話，要把雞雞塞她的
    嘴巴，還一直強調要我不可以告訴我男朋友，說是為了測試
    她是不是同性戀，才會動手動腳，把她抱上床之類的等語（
    見警卷第23頁至第25頁），並有證人Α女、Β女之LINE對話內
    容在卷可參（見警卷第41頁至第47頁）。而觀諸上開Α女、Β
    女之LINE對話內容，Α女於當日凌晨2時16分至2時29分，即
    傳送訊息與Β女表示「姐姐」、「以後我要上台中的話，你
    也跟姊夫一起接我上去吧」、「我不想跟他呆一個地方」、
    「今天他本來要帶我上去」、「藉口說雨太大去他家休息一
    下就開始對我動手動腳」、「摸我胸和下體」、「我很討厭
    」、「我還哭發抖才放過我」、「我力氣不如他」、「他說
    我跟你說的話」、「他要把雞雞塞我嘴巴」…「他今天行為
    我覺得很噁心」、「你別質問他什麼的」、「一旦他知道我
    告密了」、「危險的是我」、「他說要幫我測試我是不是同
    性戀」、「對我動手動腳」、「把我抱床上什麼的」、「很
    噁心」，參佐前述車輛辨識系統快照列印資料顯示之道路監
    視器畫面（見警卷第33頁至第35頁），於同日凌晨2時、2時
    01分時，道路監視器截圖顯示被告騎乘之LAC-7317號機車顯
    示後座載有乘客，同日2時11分則已無搭載乘客，故證人Α女
    約於同日2時1分至2時11分此期間返回住處，而依前述，Α女
    於同日2時16分開始傳送上開訊息與Β女，距離其返家時間間
    隔甚短，佐以證人Α女案發時尚在就讀高中，並無豐富社會
    經驗，實非久經社會歷練心緒深沉之人，與被告亦本無故舊
    恩怨，實無動機在與被告獨處返家後，於幾分鐘內即刻意編
    纂不實情節，向其姊Β女陳述上情，反徵Α女應確實有遭被告
    強行碰觸胸部、生殖器、以言詞恫嚇，其始會在甫返回住處
    ，人身安全獲得基本確保後，立刻向其姊訴說剛遭受之委屈
    ，堪信證人Α女上開警詢、偵查中及本院審理時證述之真誠
    性、憑信性俱無疑義。
　②再者，證人Α女於110年7月20日上午5時24分許即與學校老師
    廖○涵聯繫詢問可否聊聊，並於同日下午將案發經過告知廖○
    涵乙情，亦據證人廖○涵於偵查中證稱：Α女早上5點24分有
    用LINE打給我，我早上6點有回覆她，當天下午5點25分Α女
    有傳她跟姐姐的截圖給我，到了下午5點48分，我們有講半
    小時電話，她說她姊姊的男朋友騙她要載她去台中找姊姊，
    卻把她帶回家，到被告家中時，就摸她的身體，把她抱到床
    上，也有摸私密處。但她沒仔細說私密處是哪個部位，她覺
    得心裡很不舒服等語（見偵卷第65頁至第66頁），並有證人
    Α女與廖○涵之LINE對話紀錄在卷可參（見偵續卷彌封證物袋
    ）。而觀諸證人Α女與老師廖○涵之LINE對話內容，Α女除於
    同日上午5時24分許詢問「老師我可以和你聊聊嗎」，並於
    同日17時48分與證人廖○涵談話27分鐘，證人廖○涵嗣後於同
    日20時25分向Α女表示需進行通報程序，並於同日20時31分
    傳送其整理之通報內容「Α女姐姐男朋友…說要載該生去找台
    中姐姐，騎車過程一直捏該生大腿，藉口說雨太大，便先回
    男生家2F房間，摸該生胸和下體，抱到床上，該生邊哭邊發
    抖，才有趨緩，還說要把生殖器塞進該生嘴裡，說要餵該生
    吃男生的精子，約凌晨2點多才將該生載回家」，是證人Α女
    於110年7月20日約凌晨2點返回住處後，於同日5時許即向老
    師表達欲聊聊之意，並於同日下午告知本案發生經過，而證
    人Α女於警詢、第一次接受檢察官偵訊時，並未刻意向員警
    、檢察官強調其有在案發初始向老師陳述本案經過，亦未提
    出與老師之對話內容，顯然證人Α女並未認知此為可提出之
    證據，應僅係為抒發心情而向其信賴之老師尋求協助，故依
    照Α女案發後當日即向證人廖○涵反應本案乙情觀之，若非被
    告確實有對Α女為強制猥褻、恐嚇之行為，Α女何需刻意捏造
    情節，在無庸上課之暑假期間向學校老師編造本案情節？
　③再被告於110年7月19日23時20分許騎乘機車前往Α女住處搭載
    Α女，嗣後因遇雨不便長期騎乘機車因而將Α女載往被告住處
    ，業如前述，而依照道路監視器畫面截圖，被告騎乘之機車
    於翌日凌晨2時、2時01分時後座有乘客，於同日凌晨2時11
    分被告已係獨自一人騎乘機車，有前述車輛辨識系統快照列
    印資料1份可參，則被告顯係於約凌晨2時許載送Α女返回Α女
    住處，參佐被告於警詢時自承搭載Α女返回時係下雨狀態，
    其身穿Α女之雨衣，係在路途中至便利商店購買雨衣供Α女使
    用，若如被告所述，其以測試Α女是否為同性戀之理由將Α女
    抱起，並未強行碰觸Α女胸部、下體，Α女要其放下其隨即聽
    從，彼此應無特別不愉快情形，Α女既已在被告處盥洗完畢
    欲休憩，豈會又於將近凌晨2時此種一般人均屬睡眠休息時
    段，甘願自身淋雨將雨衣提供與被告，也要冒雨由被告載送
    返家？反徵Α女證稱其因遭被告強行撫摸胸部、下體，因此
    掙扎哭泣並央求被告載其回家，應與實情相符，Α女始會不
    顧時間與天候狀況，在上開時間甘願淋雨返家。　　
　④再證人Α女於110年7月20日晚間前往奇美醫療財團法人佳里奇
    美醫院（下稱佳里奇美醫院）就診，經診斷其右側膝部有擦
    挫傷、雙大腿挫傷，有佳里奇美醫院診斷證明書1份在卷可
    參（見偵續卷彌封資料袋），而上開右側膝部擦挫傷之傷勢
    ，亦與證人Α女證稱其因受驚嚇跌至地面，被告不顧其掙扎
    反抗而先在地上摸其胸部、下體，此種一般跌坐、在地面掙
    扎反抗過程中，膝部與地面摩擦或碰撞造成之傷勢相符，該
    傷勢亦堪以佐證證人Α女證述之案發過程應可採信。至該診
    斷證明書所載之「雙大腿挫傷」部分，因證人Α女於本院證
    稱此部分可能是被告載送回去時捏其大腿造成（見本院卷第
    85頁），參佐被告於本院準備程序亦供稱載送Α女時有捏其
    大腿等語（見本卷第39頁），故就「雙大腿挫傷」部分，尚
    難排除係被告載送Α女返家過程另行捏Α女大腿造成，與上開
    強制猥褻、恐嚇行為無關，併予敘明。
　⑤故以證人Α女返回住處後旋即向其姐Β女反應本案、同日下午
    即向老師廖○涵告知本案經過、返家時間與天候、驗傷結果
    ，亦堪以佐證證人Α女證稱有遭被告強行碰觸胸部、生殖器
    、以言詞恫嚇等情，應堪憑採。
　㈣再被告於警詢、偵查及本院審理時坦認其在房間內與Α女獨處
    時，有向Α女表示要測試其是否為同性戀，並有以公主抱之
    方式抱起Α女乙情，而證人Β女因Α女於110年7月20日凌晨2時
    16分後傳送大量LINE訊息，因此詢問被告，被告有向Β女表
    示「放心，他是在椅子上睡覺，結果他又沒有睡覺，又說他
    是什麼同性戀，我說我測試看看，我故意亂抓亂捏，他一定
    很多瘀青」乙情，有被告與Β女之LINE對話紀錄在卷可參（
    見警卷第51頁），雖被告上開訊息內容並未言明抓捏之位置
    ，然被告既係以測試Α女是否為同性戀名義為之，其抓捏之
    位置應會與可否對異性產生性慾此類私密部位有關，應無抓
    捏一般手腕、大腿之理，故證人Α女證稱被告以測試Α女是否
    為同性戀之名義，有碰觸Α女胸部、生殖器等情，實與被告
    上開LINE對話所稱為測試同性戀而對Α女亂抓亂捏情節相符
    ，亦堪以佐證證人Α女上開證述內容，確實堪以憑採。　　
　㈤被告雖以前詞置辯，然所辯不可採之理由： 　
　①按告訴人、證人之陳述有部分前後不符，或相互間有所歧異
    時，究竟何者為可採，法院仍得本其自由心證予以斟酌，非
    謂一有不符或矛盾，即應認其全部均為不可採信；然其基本
    事實之陳述，若果與真實性無礙時，則仍非不得予以採信（
    最高法院74年度臺上字第1599號判決、81年度臺上字第5303
    號判決、93年度臺上字第5421號判決參照）。證據證明力由
    法院自由判斷，證人之證言枝節部分縱令先後未盡一致，但
    事實審法院本於審理所得之心證，就其證言主要部分認為確
    實可言，予以採取，尚非法所不許（最高法院79年度臺上字
    第1007號判決參照）。因此法院對證人所為前後矛盾之證詞
    ，不宜僅依表面觀察，發現其一有矛盾情形即全然摒棄不採
    ；亦即，證人就同一事實之多次陳述，彼此稍有出入，此乃
    細節未交代清楚，或描述用語不同，省略片段情節，或紀錄
    之詳簡有異所致，亦有是否特予記憶或日久遺忘之問題，倘
    其主要陳述一致，應得採為裁判之基礎，非謂其中有一部分
    互有出入，即認全部均屬無可採取。查被告雖主張證人Α女
    就其指述摸下體與胸部之時間點前後證述不符，而證人Α女
    針對被告碰觸之位置，固於警詢證稱：被告說要測試我是不
    是同性戀，他就站起來走到我的背後，摸我的頭、背，我當
    下嚇到跌坐在地上，他就把我抱起來，他坐在床上，他隔著
    衣服摸我的胸部和性器官等語（見警卷第11頁至第12頁）；
    於2次偵查中則均證稱：被告說要測試我是不是同性戀，然
    用手從我後腦往下摸到背部，我嚇到就跌坐到地上，被告摸
    我胸部還有我的生殖器，再用公主抱的方式把我抱到床上，
    然後摸我胸部等語（見偵卷第12頁反面、偵續卷第48頁）；
    於本院審理時證稱：被告說要測試我是不是同性戀，他就走
    到我身後開始摸我的頭、往下摸到背，我嚇一跳就跌下椅子
    ，被告開始摸我胸部及下體，我往前想要掙脫，被告直接把
    我抱起來到床邊開始摸我，也有碰我胸部和下體等語（見本
    院卷第82頁），而就被告摸胸部與下體之位置，係在地上或
    床上時，固未完全一致。然證人Α女於警詢、偵查中及本院
    審理時，就本案猥褻過程之主要情節均大致相符，並無明顯
    矛盾之處，而上開未一致之處，實屬較為細節部分，難免會
    受訊問者陳述問題之方式、問題鋪陳之前後順序，以及自身
    之記憶能力而影響其回答之內容，且一般人受限於記憶能力
    ，對於事件細節，本即難以鉅細靡遺一一記憶清楚，亦可能
    於作證回憶時僅就其記憶最為清楚之部分為證述，而未能按
    照時間順序、逐一為細節之描述，尚難因此即認Α女之證述
    為不可採。而觀諸證人Α女歷次證述之完整內容，於偵查中
    係先由Α女為主要案發經過陳述後，檢察官再針對案發細節
    即各次精確碰觸位置續為詢問，警詢時之證述則僅由Α女為
    主要案發經過陳述，員警未再針對細節仔細釐清，證人Α女
    於本院審理時，對於被告自承案發後載送Α女返家時有先去
    加油、有經過汽車旅館、有向Α女表示要不要住這間汽車旅
    館等各情，於本院審理時均證稱不清楚等語（見本院卷第84
    頁），是證人Α女於本院審理時就案發當日之細節部分已稍
    有記憶模糊，故上開警詢、偵查及本院審理中關於Α女跌坐
    地板時被告碰觸之位置、抱起至床上時碰觸之位置，應以偵
    查中之證述較為完整且記憶較為清楚，即Α女跌坐地板時被
    告隔著衣物強行以手碰觸Α女胸部、生殖器，繼強行以公主
    抱之方式將Α女抱至床上，續以手碰觸Α女胸部，併予敘明。
　②被告雖主張因其女友父親不喜被告，Α女遂配合父親誣陷被告
    ，並曾向台中警方報警誣指被告限制Β女自由云云。然依被
    告於偵查中所提出之刑事理由補充狀所主張Α女故意誣陷之
    事件，係被告與Β女於「111年4月19日至同年月20日」在台
    中相處時，有遭人報警稱Β女遭到被告不法對待疑似受有家
    庭暴力，有被告上開刑事補充理由狀及其檢附之通話紀錄、
    與Α女之LINE對話紀錄可參（見偵續卷第85頁至第105頁）。
    而本件案發時間為「110年」7月19日晚間至翌日凌晨2時此
    期間，被告上開指稱之事件則係於111年4月份所發生，實難
    以本案發生後被告與Α女、Α女家人間之相處情形，反推Α女
    於110年7月21日報警指述之本案情節為虛構。況證人Β女於
    本院證稱：我現在和被告還是男女朋友，我在111年6月間從
    台中搬去臺南和被告一起住，我父親反對我和被告在一起，
    我父親是在110年7月24日才知道我和被告交往，我父親之前
    都在大陸工作，被告所說在111年4月份有人報警說我被家暴
    ，是那時我有新認識另一位男生，是我和被告在台中碰面時
    ，那個男生報警等語（見本院卷第102頁、第104頁）；證人
    Α女亦於本院證稱：案發那段時間我姐姐並沒有住在家裡，
    她是住台中，我姐住台中跟被告沒有太大關係，我父親是本
    案後才知道被告這個人的存在，被告所提到我姐和他見面，
    被人報警說被告對我姐家暴這件事情我不太清楚，這件事情
    要問我父親，那次並不是我報警，是一位男生和店長聯絡我
    爸爸，所以我爸才認為我姐被押走等語（見本院卷第77頁、
    第85頁至第86頁），而證人Β女仍與被告持續交往並同住，
    其應無刻意偏袒家人附和Α女之理，是依證人Β女、Α女之證
    述，其等父親係於本案發生後始知悉被告之存在、Β女與被
    告交往之事，Α女父親豈會在知悉被告此人存在前，因不滿
    意被告與Β女交往，而提早於110年7月21日即Α女報警前唆使
    Α女誣陷本案強制猥褻與恐嚇犯行?是被告辯稱Α女之證述係
    刻意構陷云云，顯係卸責之詞，不足採信。
　③又被告復辯稱案發當日若其有對Α女為本案犯行，Α女哭喊時
    ，因其住處為隔音效果不佳之木門，其住隔壁房間之弟弟、
    弟媳與姪女等人應會發現異常云云。然依前述，本件案發地
    點為被告住處房間、案發時間為一般人就寢時間，證人Α女
    固證稱其有掙扎反抗並哭泣等情，然掙扎反抗、哭泣之過程
    ，是否大聲喊叫、厲聲狂哭，實與個人面對事情之處理方式
    、所處之環境有無他人可給予援助、自身個性之強悍度、平
    常音量等各情有異，非謂遭遇他人猥褻之被害人必定大聲呼
    救，而縱使有大聲呼喊，他人有無察覺異狀，亦與所處之環
    境是否有其他諸如電視、音樂、下雨、談話等聲音干擾，或
    他人是否已就寢熟睡，或呼喊時間之長短、他人對周遭事物
    之敏銳度有關，均不可一概而論，非謂有人哭泣呼喊，隔壁
    房間之人必定會認為係有異狀而查看，被告以其家人並未在
    Α女指述之案發時間前來查看，執此主張Α女證述內容為虛偽
    不實，亦不足採。
三、關於被告是否知悉Α女未滿18歲部分：　　
　㈠按兒童及少年福利與權益保障法第112條第1項前段關於成年
    人故意對兒童及少年犯罪應加重其刑之規定，並不以行為人
    明知被害人為兒童及少年為必要，只要該成年人有對兒童及
    少年犯罪之不確定故意，亦即該成年人預見被害人係兒童及
    少年，且對於兒童及少年犯罪並不違背其本意，即足當之（
    最高法院101年度臺上字第3852號判決意旨參照）。被告為6
    4年8月21日生，有其個人戶籍資料（完整姓名）查詢結果附
    卷可稽（見本院卷第13頁），於本案發生時為成年人。證人
    Α女為93年4月生，於本案案發時為14歲以上未滿18歲之少年
    ，有其真實姓名對照表、全戶戶籍資料（完整姓名）查詢結
    果單附卷可稽（見偵續卷彌封袋），此等客觀事實首堪認定
    。
　㈡再被告雖否認知悉Α女為未滿18歲之少年，然證人Β女於本院
    證稱：被告知道Α女念高中，但不知道幾歲，我在案發前有
    跟被告說過，我妹有精神狀況不穩定的情況，說我妹在學校
    有被同學欺負，Α女是照原本的時間念高中，我不曾說過Α女
    有高中念的比較久或比較晚開始念高中，我只和被告說過我
    妹念高中，在學校被同學欺負，所以有一些精神方面問題等
    語（見本院卷第98頁至第100頁）；被告於本院自承：Β女有
    跟我說過Α女念高三，有跟我說過Α女在學校跟同學有一些相
    處上的問題，Β女沒有說她妹有留級或比較晚念高中等語（
    見本院卷第112頁至第113頁）。而國民教育法施行細則第8
    條第1款規定，學齡兒童入學年齡之計算，以入學當年度9月
    1日滿6歲者為基準，證人Α女依照其出生年齡，按正常入學
    年齡時序，在無高中留級或晚讀之狀況下，110年7月間為其
    高二將升高三之暑假，證人Β女應無刻意向被告謊稱其妹就
    讀年級之必要，至多應為告知被告Α女將升高三，是被告顯
    然經由Β女之告知，知悉Α女為高中生、或將升高三之學生。
    而依我國之學制，無中輟就讀高中之學生大部分未滿18歲、
    將升高三之學生在暑假期間均未滿18歲，乃社會大眾週知之
    事實，本件被告於上開行為時已年滿45歲，具有一般智識程
    度及豐富之社會生活經驗，對上開情形自難以諉為不知，則
    被告既知悉Α女於案發時為高中學生，依通常觀念，被告即
    應能判斷證人Α女極有可能尚未滿18歲；從而，被告縱未確
    知證人Α女之實際年齡，然其主觀上可預見證人Α女可能係未
    滿18歲之少年，仍執意對之為事實欄「㈠、㈡」所述之行為，
    自有成年人故意對少年犯罪之不確定故意甚明。
四、故綜上各節，相互勾稽以觀，被告其主觀上可預見證人Α女
    可能係未滿18歲之少年，以要測試Α女是否為同性戀，以手
    撫摸Α女頭部、背部，在Α女因驚嚇跌坐至地上時，不顧Α女
    掙扎反抗，隔著衣物強行撫摸Α女胸部、生殖器，繼強行以
    公主抱之方式將Α女抱至床上，續以手撫摸Α女胸部，復於Α
    女離開前，向Α女恫稱：不得將此事告訴別人，否則會將我
    的下面塞進你的口中等語，即堪認定，被告辯稱其僅有將Α
    女抱起，Α女反對其立刻將Α女放下云云，顯係卸責之詞，並
    無可採，本件事證明確，應依法論科。
五、另被告雖聲請傳喚與其同住之弟弟、弟媳、姪女，欲證明其
    等於案發時在隔壁房間並未聽到異狀，據此主張Α女指述不
    實。然審判期日應調查之證據，係指與待證事實有重要關係
    ，在客觀上顯有調查必要性之證據而言，故其範圍並非漫無
    限制，必其證據與判斷待證事實之有無具有關聯性。而案發
    時居住在隔壁房間之人，得否知悉隔壁房間內發生何事，有
    無發覺異狀，原因不一而足，業經本院說明如前，是上開證
    人得以證明之事實，與本案待證事實實無重要關係，本院認
    無再行傳訊上開證人調查之必要，附此敘明。　　　　
參、論罪科刑：
一、按刑法總則之加重，乃概括性之規定，所有罪名均一體適用
    ；而刑法分則之加重，則係就犯罪類型變更之個別犯罪行為
    予以加重，成為另一獨立之罪名。兒童及少年福利與權益保
    障法第112條第1項前段，關於對兒童及少年犯罪之加重規定
    ，係對被害人為兒童及少年之特殊要件予以加重處罰，乃就
    犯罪類型變更之個別犯罪行為予以加重，自屬刑法分則加重
    之性質（最高法院92年度第1次刑事庭會議決議、95年度台
    上字第3643號判決意旨參照）。查被告係成年人，而Α女於
    案發時為14歲以上未滿18歲之少年，且被告就此部分具有不
    確定故意，業經本院認定如前，故核被告所為，係犯兒童及
    少年福利與權益保障法第112條第1項前段暨刑法第224條成
    年人故意對少年犯強制猥褻罪、兒童及少年福利與權益保障
    法第112條第1項前段暨刑法第305條成年人故意對少年犯恐
    嚇危害安全罪；上開兩罪均應依兒童及少年福利與權益保障
    法第112條第1項前段規定加重其刑。被告於所犯強制猥褻過
    程中造成Α女右側膝部擦挫傷，此係被告對Α女強制猥褻時，
    不顧Α女跌地反抗掙扎造成之結果，應僅成立單一之強制猥
    褻罪，而不另論以傷害罪。　　
二、另公訴意旨就本案認被告係犯刑法第224條強制猥褻、第305
    條恐嚇危害安全罪，漏未審酌被害人Α女於案發時為少年、
    被告為成年人，且被告就本案具有成年人故意對少年犯罪之
    不確定故意，尚有未洽，惟此部分與上揭論罪之成年人故意
    對少年犯強制猥褻、成年人故意對少年犯恐嚇危害安全罪之
    基本社會事實相同，本院復於審判程序中諭知被告上開罪名
    ，已充分保障被告訴訟上權利，自應變更起訴法條，併此敘
    明。
三、被告所為上開兩罪，犯意有別且行為手段有異，自應分論併
    罰。　　
四、爰以被告之行為責任為基礎，審酌被告高中畢業，無小孩、
    擔任司機工作、月收入約2萬元之智識程度與生活狀況；被
    告身為Α女姐姐之男友，且年齡長Α女甚多，為帶同Α女前往
    台中找Β女而於深夜將之帶出，本應妥善照顧，竟以測試是
    否為同性戀之名義，不顧Α女反抗掙扎，隔著衣物強行撫摸Α
    女胸部、下體而對其為強制猥褻行為，復以言詞恫嚇Α女，
    被告之行為對Α女之人格發展及心靈健全產生不良影響，及
    被告於本院審理時未見對Α女表示歉意，犯後態度難認良好
    等一切情狀，暨衡量被告之犯罪情節、目的、手段等一切情
    狀，分別量處如主文所示之刑，並就成年人故意對少年犯恐
    嚇危害安全罪部分，諭知易科罰金之折算標準。
據上論斷，應依刑事訴訟法第299條第1項前段、第300條，兒童
及少年福利與權益法第112條第1項前段，刑法第224條、第305條
、第41條第1項，刑法施行法第1條之1第1項，判決如主文。
本案經檢察官白覲毓提起公訴；檢察官乙○○到庭執行職務。 　
　
中　　華　　民　　國　　111 　年　　9 　　月　　20　　日
　　　　　　　　　刑事第七庭  審判長法　官　黃琴媛
　　　　　　　　　                  法  官  孫淑玉
　　　　　　　　　                  法  官  吳彥慧
以上正本證明與原本無異
如不服本判決應於收受本判後20日內向本院提出上訴書狀，並應
敘述具體理由。其未敘述上訴理由者，應於上訴期間屆滿後20日
內向本院補提理由書狀（均須按他造當事人之人數附繕本）「切
勿逕送上級法院」。
  　　　　　　　　　　　　　　　   書記官　楊茵如
中　　華　　民　　國　　111 　年　　9 　　月　　20　　日
附錄本判決論罪法條
中華民國刑法第224條
對於男女以強暴、脅迫、恐嚇、催眠術或其他違反其意願之方法
，而為猥褻之行為者，處6月以上5年以下有期徒刑。

中華民國刑法第305條
以加害生命、身體、自由、名譽、財產之事恐嚇他人，致生危害
於安全者，處2年以下有期徒刑、拘役或9千元以下罰金。

兒童及少年福利與權益法第112條第1項
成年人教唆、幫助或利用兒童及少年犯罪或與之共同實施犯罪或
故意對其犯罪者，加重其刑至二分之一。但各該罪就被害人係兒
童及少年已定有特別處罰規定者，從其規定。